【裁判字號】    92,訴,485
【裁判日期】    921127
【裁判案由】    毒品危害防制條例
【裁判全文】
臺灣基隆地方法院刑事判決                          九十二年度訴字第四八五號
    公  訴  人  臺灣基隆地方法院檢察署檢察官
    被      告  甲○○
右列被告因違反毒品危害防制條例案件，經檢察官提起公訴（九十二年度毒偵字第七
六四號、九十二年度毒偵字第八四二號），並經本院合議庭裁定由受命法官獨任進行
簡式審判程序，判決如左：
    主      文
甲○○連續施用第一級毒品，累犯，處有期徒刑捌月。扣案之注射針筒貳支均沒收。
    事      實
一、甲○○前因二次施用第二級毒品安非他命案件，先後經本院以八十七年毒聲字第
    五四一號、八十八年度毒聲字第一八二四號裁定送觀察、勒戒後，均因無繼續施
    用之傾向，由臺灣基隆地方法院檢察署檢察官各於八十八年一月二十五日以八十
    八年度偵緝字第九號及八十八年九月二十日以八十八年度毒偵字第三八二號為不
    起訴處分確定。嗣再因施用第二級毒品安非他命案件，經本院於八十九年三月六
    日以八十九年度毒聲字第二九九號裁定令入戒治處所施以強制戒治一年，並經臺
    灣基隆地方法院檢察署檢察官以八十九年度毒偵字第三一六號聲請簡易判決處刑
    ，而於八十九年三月八日經本院以八十九年度基簡字第一二一號判處有期徒刑四
    月確定，並於九十年七月三十一日易科罰金執行完畢。詎其猶不知藉此戒絕施用
    毒品惡習，竟基於施用第一級毒品海洛因之概括犯意，自九十二年一月間某日起
    至同年八月二十九日某時止，以將海洛因摻水置入注射針筒內，再注射皮膚血管
    之方式，在其基隆市○○路一五一巷三十五弄八號居處，連續施用第一級毒品海
    洛因多次（平均一日施用一至二次）。嗣為警先於九十二年八月二十三日在上址
    查獲，並扣得其所有供施用毒品之器具注射針筒一支；復於同年八月三十日，在
    基隆市○○路二十八號前再為警查獲，並扣得其所有供施用毒品之器具注射針筒
    一支，且經本院於九十二年十月七日以九十二年度毒聲字第八三七號裁定令入戒
    治處所施以強制戒治。
二、案經基隆市警察局第一分局報告臺灣基隆地方法院檢察署檢察官偵查起訴。
    理      由
一、右揭事實，業據被告甲○○於本院訊問及審理時坦承不諱，且被告於九十二年八
    月二十三日及同年八月三十日二次為警查獲後所採集之尿液檢體，經警分別送請
    基隆市衛生局檢驗之結果，均呈海洛因代謝物嗎啡陽性反應等情，有該局基衛檢
    字第○九二○○一二四五七號及0000000000檢驗成績書各乙紙在卷可
    稽（見九十二年度毒偵字第八四二號卷第二六頁、七六四號偵查卷第三二頁），
    並有施用毒品之器具注射針筒二支扣案可資佐證，堪認被告自白與事實相符。又
    被告前因二次施用第二級毒品安非他命案件，先後經本院以八十七年毒聲字第五
    四一號、八十八年度毒聲字第一八二四號裁定送觀察、勒戒後，均因無繼續施用
    之傾向，由臺灣基隆地方法院檢察署檢察官各於八十八年一月二十五日以八十八
    年度偵緝字第九號及八十八年九月二十日以八十八年度毒偵字第三八二號為不起
    訴處分確定。嗣再因施用第二級毒品安非他命案件，經本院於八十九年三月六日
    以八十九年度毒聲字第二九九號裁定令入戒治處所施以強制戒治一年，並經臺灣
    基隆地方法院檢察署檢察官以八十九年度毒偵字第三一六號聲請簡易判決處刑，
    而於八十九年三月八日經本院以八十九年度基簡字第一二一號判處有期徒刑四月
    確定等情，有臺灣高等法院被告全國前案紀錄表一份、上開不起訴處分書二份、
    聲請簡易判決處刑書、本院刑事簡易判決各一份附卷足憑（見七六四號偵查卷第
    二五至二七頁、第二九頁）。且被告查獲後，經本院於九十二年十月七日以九十
    二年度毒聲字第八三七號裁定令入戒治處所施以強制戒治，亦有該刑事裁定在卷
    可按。事證明確，被告犯行堪以認定。
二、按海洛因係毒品危害防制條例第二條第二項第一款所定之第一級毒品，被告予以
    施用，核其所為，係犯毒品危害防制條例第十條第一項施用第一級毒品之罪。又
    被告非法持有第一級毒品海洛因之低度行為，已為其施用之高度行為所吸收，不
    另論罪。再被告先後多次施用海洛因之犯行，時間緊接，犯罪構成要件相同，顯
    係基於概括犯意為之，為連續犯，應依刑法第五十六條之規定論以一罪，並加重
    其刑。末查被告因施用毒品案件，經本院判處有期徒刑四月確定，並於九十年七
    月三十一日易科罰金執行完畢，有卷附之臺灣高等法院被告全國前案紀錄表在卷
    可按，其受有期徒刑之執行完畢，五年以內再犯本件有期徒刑以上之罪，為累犯
    ，應依法遞加重其刑。爰審酌被告前因施用毒品經二次不起訴處分及簡易判決處
    刑後，猶不知珍惜自新之機會而仍續為施用毒品，惡性非輕，惟審酌所犯施用毒
    品之犯罪係戕害自身健康之行為，於他人尚不致造成損害及被告事後坦承犯行，
    犯罪後之態度尚稱良好等一切情狀，量處如主文所示之刑，以示懲儆。至扣案之
    注射針筒二支，為被告所有，且係供其施用毒品所用之物，業據被告供承在卷（
    見本院九十二年十一月十二日審判筆錄），均應依刑法第三十八條第一項第二款
    宣告沒收。
據上論斷，應依刑事訴訟法第二百九十九條第一項前段、第二百七十三條之一第一項
、第二百八十四條之一，毒品危害防制條例第十條第一項、第二十條第三項，刑法第
十一條前段、第五十六條、第四十七條、第三十八條第一項第二款，判決如主文。
本案經檢察官林秋田到庭執行職務
中      華      民      國      九十二    年    十一    月    二十七    日
                                臺灣基隆地方法院刑事第四庭
                                      法      官   王美婷
右正本證明與原本無異。
對於本件判決如有不服，應於收受送達後十日內，向本院提出上訴書狀，上訴於臺灣
高等法院，並按他造當事人之人數附具繕本。
                                      書  記  官   劉珍珍
中      華      民      國      九十二    年    十一    月    二十八    日
附錄本案論罪科刑法條：
毒品危害防制條例第十條第一項：
施用第一級毒品者，處六月以上五年以下有期徒刑。


司法院資訊處製作；財團法人民間司法改革基金會備份。
